【裁判字號】    97,交簡上,26
【裁判日期】    970409
【裁判案由】    業務過失傷害
【裁判全文】
臺灣屏東地方法院刑事判決            97年度交簡上字第26號
上  訴  人  台灣屏東地方法院檢察署檢察官
上  訴  人
即  被  告  甲○○
上列上訴人因業務過失傷害案件，不服本院96年度交簡字第636
號中華民國96年11月22日刑事簡易判決（96年度偵字第6485號）
，提起上訴，本院判決如下︰
    主      文
原判決撤銷。
甲○○從事業務之人，因業務上之過失傷害人，處拘役伍拾日，
減為拘役貳拾伍日，如易科罰金，以新台幣壹仟元折算壹日。
    事實及理由
一、本院認定之犯罪事實、證據與第一審簡易判決相同，茲引用
    之（如附件）。
二、本件檢察官循告訴人之請求提起上訴意旨略以：告訴人於肇
    事路口業已減速慢行，並無何過失可言，原判決卻認定雙方
    均有過失，顯有違誤云云；被告上訴意旨則以：伊與告訴人
    已成立和解賠償其損害，原審未予審酌，量刑顯有未當，請
    求撤銷原判決改判較輕之刑度等語。
三、經查，本件告訴人係以時速約60公里之車速行經肇事路口等
    情，已據其於警詢及偵查中供承明白（96年度他字卷第1172
    號卷第9 頁、第4137號卷第13頁），核與被告所述情節相符
    ，是告訴人行經設有閃光黃燈號誌之交岔路口未減速慢行，
    小心通過而同有過失責任至明，本件檢察官循告訴人之請求
    提起上訴，顯無理由，應予駁回。
四、惟查科刑之判決，應於理由內記載科刑時就刑法第57條或第
    58條規定事項所審酌之情形，刑事訴訟法第310 條第3 款定
    有明文，此項規定，依同法第455 條之1 第3 項及第364 條
    ，為刑事簡易案件第二審上訴程序所準用。而刑法第57條第
    10款所稱犯罪後之態度，包括被告犯罪後，因悔悟而力謀恢
    復原狀或賠償損害等情形（最高法院88年台上字第6723號判
    決意旨參照）。本件被告於原審雖未與告訴人達成和解，惟
    原審判決後，已於96年12月19日與告訴人達成和解賠償損害
    ，告訴人並具狀請求本院從輕量刑，給予被告自新之機會等
    語，此有告訴人陳報暨聲請狀在卷可稽（本院卷第22頁），
    足徵被告犯罪後之態度與原審相比較，已有不同，原審未及
    對此科刑時應予斟酌之事項於判決理由中依上開規定載明審
    酌之情形，尚有未洽；被告上訴意旨指摘原判決未審酌雙方
    已達成和解之事實，其量刑過重等語，即屬有據，自應由本
    院將原判決撤銷改判。
五、茲審酌被告素行（有傷害前科）、智識、職業、過失程度、
    告訴人所受之傷害及其亦同有過失責任、被告肇事後坦承犯
    行態度良好，且與告訴人成立和解，賠償告訴人所受之損害
    及告訴人亦請求從輕量刑等一切情狀，量處如主文第2 項所
    示之宣告刑；又被告犯本罪符合中華民國96年罪犯減刑條例
    第2 條第1 項第3 款規定減刑要件，爰減其宣告刑期2 分之
    1 ，並就其減得之刑，依其資力、收入及社會地位各節諭知
    易科罰金之折算標準。
六、據上論斷，應依刑事訴訟法第455 條之1 第3 項、第369 條
    第1 項前段、第373 條、第364 條、第299 條第1 項前段，
    刑法第284 條第2 項前段、第62條前段、第41條第1 項前段
    ，刑法施行法第1 條之1 ，中華民國96年罪犯減刑條例第2
    條第1 項第3 款、第7 條，判決如主文。
本案經檢察官許英輝到庭執行職務
中    華    民    國    97    年    4     月    9   日
                  交通法庭  審判長法  官  黃國永
                                  法  官  蘇碧珠
                                  法  官  陳松檀
以上正本證明與原本無異。
不得上訴。
中    華    民    國    97    年    4     月    9   日
                                  書記官  滕一珍
附錄論罪法條：
中華民國刑法第284條
(過失傷害罪)
因過失傷害人者，處 6 月以下有期徒刑、拘役或 5 百元以下罰
金，致重傷者，處1 年以下有期徒刑、拘役或5 百元以下罰金。
從事業務之人，因業務上之過失傷害人者，處1 年以下有期徒刑
、拘役或1 千元以下罰金，致重傷者，處3 年以下有期徒刑、拘
役或2 千元以下罰金。


司法院資訊處製作；財團法人民間司法改革基金會備份。
